【裁判字號】    98,裁,2713
【裁判日期】    981112
【裁判案由】    水利法
【裁判全文】
最  高  行  政  法  院  裁  定
                                      98年度裁字第2713號
抗  告  人  金新豐股份有限公司
代  表  人  甲○
訴訟代理人  李清泉  律師
上列抗告人因與相對人經濟部間水利法事件，對於中華民國98年
3月27日臺北高等行政法院97年度訴字第2155號裁定，提起抗告
，本院裁定如下︰
    主  文
抗告駁回。
抗告訴訟費用由抗告人負擔。
    理  由
一、按抗告法院認抗告為不合法或無理由者，應為駁回抗告之裁
    定。
二、原裁定以：抗告人因水利法事件，循序提起行政訴訟，經原
    審民國97年12月31日97年度訴字第2155號判決（下稱原判決
    ）駁回抗告人之訴後，抗告人不服，提起上訴。惟原判決係
    於98年1月10日送達上訴人，有原審卷附送達證書可稽，上
    訴之不變期間自判決送達之翌日起，扣除在途期間2日，算
    至98年2月2日（星期一）即已屆滿。上訴人遲至98年2月3日
    始提出上訴狀，有收文戳可按，顯已逾上開不變期間，其上
    訴不合法等語，駁回抗告人之上訴。
三、抗告意旨略以：由原審於98年3月20日補行送達證書所示，
    上訴人提起上訴確未逾上訴期間云云。
四、本院按：「提起上訴，應於高等行政法院判決送達後20日之
    不變期間內為之。」「訴訟代理人除受送達之權限受有限制
    者外，送達應向該代理人為之。」「（第1項）送達於住居
    所、事務所、營業所或機關所在地不獲會晤應受送達人者，
    得將文書付與有辨別事理能力之同居人、受僱人或願代為收
    受而居住於同一住宅之主人。（第2項）前條所定送達處所
    之接收郵件人員，視為前項之同居人或受雇人。」行政訴訟
    法第241條前段、第66條前段及第72條第1項、第2項分別定
    有明文。經查：本件抗告人於原審委任李清泉律師為訴訟代
    理人，並授與特別代理權。而原判決係按郵務送達方式，以
    抗告人在原審訴訟代理人李清泉律師為應受訴訟達人，於98
    年1月10日送達李清泉律師之事務所臺北縣新店市○○路45
    號9樓之2，因未獲會晤本人，由該大樓之接收郵件人員以受
    僱人身分代為收受等情，有行政訴訟委任書及送達證書附原
    審卷可按。又因上述送達證書所蓋代收郵件人員之戳章為「
    日安台北C新店中興路三段134號」，故原審乃發文向中華郵
    政股份有限公司新店郵局查詢，而新店郵局除載明「寶中路
    45號與中興路3段134號為同一棟大樓，收發室亦為統一收郵
    件」等語外，復於查詢國內各類掛號郵件查單載明「查該件
    業於98年1月10日妥投」等語。故原判決係於98年1月10日送
    達抗告人於原審訴訟代理人，並由送達處所之接收郵件人員
    代收甚明。依上述行政訴訟法第66條前段及第72條第1項、
    第2項規定，原判決自於98年1月10日已生合法送達效力。至
    抗告意旨所稱「98年3月20日之送達證書」，依上述查詢國
    內各類掛號郵件查單上關於「補發送達證書」之記載，應係
    原審就上述98年1月10日送達證書之送達情形向新店郵局查
    詢後所為。且依「98年3月20日之送達證書」上，新店郵局
    郵務股所為「依規定郵戳日期不得倒填本郵件實際投遞日期
    為98年1月10日，特此證明。」之註記，足見98年3月20日確
    非原判決之送達日期。故原裁定以抗告人對原判決上訴之20
    日不變期間應自98年1月10日之翌日起算，扣除在途期間2日
    ，算至98年2月2日（星期一）即已屆滿，上訴人遲至98年2
    月3日始提出上訴狀，已逾上訴之不變期間，以其上訴不合
    法予以駁回，依上述行政訴訟法第241條前段規定，並無不
    合。抗告意旨以依98年3月20日補行送達證書，上訴人提起
    上訴確未逾上訴期間云云，並無可採。故本件抗告難認有理
    由，應予駁回。
五、據上論結，本件抗告為無理由。依行政訴訟法第104條、民
    事訴訟法第95條、第78條，裁定如主文。
中    華    民    國    98    年    11    月    12    日
                    最高行政法院第一庭
                        審判長法官  鄭  淑  貞
                              法官  黃  淑  玲
                              法官  林  文  舟
                              法官  楊  惠  欽
                              法官  胡  方  新
以  上  正  本  證  明  與  原  本  無  異
中    華    民    國    98    年    11    月    13    日
                              書記官  張  雅  琴


司法院資訊處製作；財團法人民間司法改革基金會備份。
